臺灣高等法院刑事判決　　　　　　 99年度上更(一)字第476號
上　訴　人
即　被　告　李煥璋
選任辯護人　盧春律師
上列上訴人因毒品危害防制條例案件，不服臺灣桃園地方法院97
年度訴字第260號，中華民國97年8月21日第一審判決（起訴案號
：臺灣桃園地方法院檢察署97年度偵字第3097號）），提起上訴
，經本院判決後，由最高法院第一次發回更審（99年度台上字第
6559號），本院判決如下：
    主  文
原判決關於李煥璋於民國九十七年一月二十一日或二十二日販賣
第一級毒品、第二級毒品部分撤銷。
李煥璋持有第一級毒品，處有期徒刑拾月。扣案海洛因3包（計
淨重3.00公克，空包裝總重0.97公克，純度60.65%，純質淨重1.
82公克）及甲基安非他命1包（淨重8.82公克，空包裝總重0.49
公克，純度77.36%，純質淨重6.82公克）沒收銷燬之。
    事  實
一、李煥璋明知海洛因、甲基安非他命係毒品危害防制條例第2
    條第2項第1款、第2款所規定之第一級、第二級毒品，未經
    許可不得非法持有，竟基於持有第一級、第二級毒品之犯意
    ，於民國97年1月20日某時，向姓名不詳之男子取得第一級
    毒品海洛因3包（計淨重3.00公克，空包裝總重0.97公克，
    純度60.65%，純質淨重1.82公克）及第二級毒品甲基安非他
    命1包（淨重8.82公克，空包裝總重0.49公克，純度77.36%
    ，純質淨重6.82公克）而持有之，經警方於97年1月30日，
    持臺灣桃園地方法院（下稱桃園地院）核發之搜索票，前往
    李煥璋在桃園縣桃園市○○路○段501巷45之1號2樓住處搜索
    扣得上開第一級毒品海洛因3包、第二級毒品甲基安非他命1
    包等物，而查悉上情。
二、案經臺北市政府警察局移送臺灣桃園地方法院檢察署（下稱
    桃園地檢署）檢察官偵查起訴。
    理  由
一、證據能力方面：
  (一)被告李煥璋之辯護人於原審爭執警詢筆錄之正確性，辯護稱
    ：被告之警詢筆錄與被告之陳述不相符合，被告並未供稱周
    國雄稱呼其為林仔、董仔，被告亦未於警詢中承認周國雄遭
    警查扣之毒品係其委託周國雄代購毒品後，周國雄再向其購
    買等語（見偵查卷第9、10頁），經原審當庭勘驗被告此部
    分警詢錄音光碟結果，就周國雄如何稱呼被告部分，警員問
    ：「周國雄是否都稱呼你為『林仔』或『董仔』？」被告答
    ：「林董、董仔。」，警員問：「是不是啦？」被告答：「
    嗯（肯定語氣）。」；另就周國雄於97年1月29日為警查獲
    之毒品來源部分，警員向被告表示周國雄於警詢中供稱此部
    分毒品係於97年1月21日、22日向「林仔」即被告以1萬2千
    元之代價購買，被告起先辯稱：周國雄不是向其購買，後改
    稱：是周國雄寄放在其那裡，其還給周國雄的，最後經警方
    向被告確認：是否是被告拿錢叫周國雄買毒品，周國雄拿毒
    品給被告後，若周國雄有需要，再拿錢向被告買？被告表示
    正確（見原審卷第136、137頁）。由以上勘驗結果可知，被
    告於警詢中對於周國雄稱呼其為「林仔」並未否認，僅供稱
    周國雄亦稱其為「林董」及「董仔」，且被告就周國雄為警
    查獲之毒品，雖一度否認周國雄係向其購買，惟嗣後改稱其
    確有經手，並表示此部分毒品係其委託周國雄購買後，因周
    國雄有需要，所以再向其購買，由被告此部分陳述，可認周
    國雄於警詢中所指綽號「林仔」之人確係被告，警詢筆錄對
    於被告之陳述雖未完整紀錄，然所記載內容與被告之真意並
    無抵觸，辯護人所指警詢筆錄內容與被告陳述不符一節，尚
    非有據，又未見被告於警詢中有何受強暴、脅迫、利誘等不
    正方法訊問之情形，堪認被告上開自白係出於任意性，自有
    證據能力無訛。
  (二)按被告以外之人於審判外之言詞或書面陳述，除法律有規定
    者外，不得作為證據。刑事訴訟法第159條第1項固定有明文
    ，然被告以外之人於偵查中向檢察官所為之陳述，除顯有不
    可信之情況外，得為證據；被告以外之人於審判外之陳述，
    雖不符同法第159條之1至159條之4之規定，而經當事人於審
    判程序同意作為證據，法院審酌該言詞陳述或書面陳述作成
    時之情況，認為適當者，亦得為證據；又當事人、代理人或
    辯護人於法院調查證據時，知有第159條第1項不得為證據之
    情形，而未於言詞辯論終結前聲明異議者，視為有前項之同
    意，同法第159條之1第2項、第159條之5亦有明定。又刑事
    訴訟法第159條之5之立法意旨在於傳聞證據未經當事人之反
    對詰問予以核實，原則上應予排除，惟當事人已放棄反對詰
    問權，於審判程序中表明同意該等傳聞證據可作為證據；或
    於言詞辯論終結前未聲明異議，基於尊重當事人對傳聞證據
    之處分權，及證據資料愈豐富，愈有助於真實發見之理念，
    上開傳聞證據均得資為證據。查證人周國雄於警詢之陳述，
    係屬被告以外之人於審判外之言詞陳述，依刑事訴訟法第15
    9條第1項規定，屬於傳聞證據而不具證據能力，且被告及選
    任辯護人於原審準備程序中已表示不同意作為本案證據使用
    ，是其於警詢之供述無證據能力。
  (三)又檢察官職司追訴犯罪，就審判程序之訴訟構造言，檢察官
    係與被告對立之當事人一方，偵查中對被告以外之人所為之
    偵查筆錄，或被告以外之人向檢察官所提之書面陳述，性質
    上均屬傳聞證據。在理論上，如未予被告反對詰問、適當辯
    解之機會，一律准其為證據，似有違當事人進行主義之精神
    ，對被告之防禦權亦有所妨礙；然而現階段刑事訴訟法規定
    檢察官代表國家偵查犯罪、實施公訴，必須對於被告之犯罪
    事實負舉證之責，依法其有訊問被告、證人及鑑定人之權，
    證人、鑑定人且須具結，而實務運作時，偵查中檢察官向被
    告以外之人所取得之陳述，原則上均能遵守法律規定，不致
    違法取供，其可信性極高，為兼顧理論與實務，乃於修正刑
    事訴訟法時，增列第159條之1第2項，明定被告以外之人（
    含被害人、證人等）於偵查中向檢察官所為陳述，除顯有不
    可信之情況外，得為證據（最高法院95年度臺上字第1044號
    判決參照）。再所謂「顯不可信之情況」，由法院審酌被告
    以外之人於陳述時之外在環境及情況而為判斷。而被告以外
    之人於偵查時，是否與被告對質，與其陳述時之外在環境並
    無必然之關聯，自不得以偵查中未經被告詰問，逕認該陳述
    無證據能力。至該等陳述與事實是否相符，要屬證據證明力
    之問題，與證據能力之有無，不容混淆（最高法院94年度臺
    上字第7132號判決、95年度臺上字第1585號判決參照）。證
    人周國雄於檢察官偵查中之供述，均其親身經歷，且其亦無
    受到脅迫、誘導等不正取供之情形，並無顯不可信之情況存
    在，復經原審傳喚其到庭進行詰問，充分保障被告之對質詰
    問權，是證人周國雄於檢察官偵訊時之證述，自有證據能力
    。
  (四)另通訊監察錄音之譯文，僅屬依據監聽錄音結果予以翻譯之
    文字，固具文書證據之外觀，但實際上仍應認監聽所得之錄
    音帶或光碟，始屬調查犯罪所得之證物，此乃刑事訴訟法第
    165條之1第2項所稱之證物，如其蒐證程序合法，並經合法
    調查，自具證據能力，故檢察官如提出通訊監察錄音之譯文
    為其證據方法，實乃以其監聽所得之錄音帶或光碟，為調查
    犯罪所得之證物，法院本應依刑事訴訟法第165條之1所列之
    方法調查，以判斷該錄音帶或光碟是否與通訊監察錄音之譯
    文相符，而監聽錄音製作之譯文，雖通常為偵查犯罪機關單
    方面製作，然若被告或訴訟關係人對其真實性並無爭執，經
    法院於審判期日提示譯文供當事人辨認、表示意見並為辯論
    者，程序自屬適法。（最高法院95年度台上字第295號、94
    年度台上字第4665號判決可資參照）是依通訊保障及監察法
    進行通訊監察所取得之證據，係依法規程序所取得，自有證
    據能力。查北部地區巡防局對被告持用門號0000000000號行
    動電話及證人周國雄持用門號00000000000號行動電話進行
    通訊監察，係由桃園地院法官依法核發96年度聲監字第14號
    通訊監察書進行監聽，有臺北市政府警察局刑事警察大隊（
    下稱市警局刑警大隊）99年11月9日北市警刑大一字第09932
    812700號函所檢送桃園地院核發之96年度聲監字第14號通訊
    監察書影本在卷可參（見本院卷第24至26頁），又被告及其
    辯護人對監聽譯文之真實性復無爭執，且原審及本院已依刑
    事訴訟法第165條第1項規定，踐行證據調查之法定程序，向
    被告宣讀或告以監聽譯文要旨，故此依法定程序取得之證據
    ，當有證據能力。
  (五)扣案之電子磅秤1台、夾鏈袋100個，係警員依法定程序合法
    搜索、扣押取得之物，亦有證據能力。
二、上揭被告持有第一、二級毒品之事實，業據被告供認不諱（
    見原審卷第142至143頁、本院上訴卷第87頁反面），並有扣
    案之第一級毒品海洛因3包、第二級毒品甲基安非他命1包、
    搜索扣押筆錄、扣押物品目錄表等在卷可憑（見偵查卷第19
    至23頁），又扣案之白色粉末3包經送法務部調查局（下稱
    調查局）鑑定，均為第一級毒品海洛因（計淨重3.00公克，
    空包裝總重0.97公克，純度60.65%，純質淨重1.82公克），
    及白色透明晶體1包，含有第二級毒品甲基安非他命成分（
    淨重8.82公克，空包裝總重0.49公克，純度77.36%，純質淨
    重6.82公克），有調查局濫用藥物實驗室97年3月14日調科
    壹字第09723014340號鑑定書及同局97年6月5日調科壹字第0
    9700185510號鑑定書在卷可稽（見原審卷第27、60頁）。綜
    上，本件事證已臻明確，被告持有毒品之犯行洵堪認定。
三、按海洛因及甲基安非他命係屬毒品危害防制條例第2條第2項
    第1、2款所規定之第一級、第二級毒品，核被告所為，係犯
    毒品危害防制條例第11條第1項之持有第一級毒品罪及同條
    例第11條第2項之持有第二級毒品罪，被告同時持有上開第
    一級毒品及第二級毒品之行為，係一行為觸犯數罪名，為想
    像競合犯，應依刑法第55條之規定論以情節較重之持有第一
    級毒品罪。檢察官雖起訴被告販賣第一級毒品、第二級毒品
    之罪，惟被告所為係單純持有毒品，與販賣行為容有未合，
    惟因販賣而持有與持有第一級毒品、第二級毒品罪間，其基
    本事實相同，具高低度之吸收關係，是就起訴意圖販賣而持
    有部分而以持有論罪，僅係犯罪事實之一部縮減，尚無變更
    起訴法條之問題。（最高法院80年度台上字第2703號、85年
    度台上字第638號判決參照）
四、不另為無罪之諭知部分：
  (一)公訴意旨以：李煥璋明知海洛因、甲基安非他命為毒品危害
    防制條例所規定之第一級、第二級毒品，不得非法販賣、持
    有，竟基於販賣第一級及第二級毒品以營利之犯意，於97年
    1月21日或22日，在桃園縣桃園市○○○路附近之國道高速
    公路交流道，以新台幣（下同）1萬2千元代價，同時販賣第
    一級毒品海洛因及甲基安非他命予周國雄，經警於97年1月2
    9日下午3時30分，持桃園地院核發之搜索票，前往桃園縣桃
    園市○○街195之1號2樓周國雄住處搜索，扣得第一級毒品
    海洛因9包（其中7包為粉狀，合計淨重為2.51公克，純度百
    分之27.7，純質淨重0.7公克，其餘2包為塊狀，淨重4.99公
    克，純度以百分之一計算，純質淨重約0.05公克）與第二級
    毒品甲基安非他命1包（淨重0.364公克，經送鑑驗取樣0.00
    02公克，餘重0.3638公克，經本院以98年度上更(一)字第53號
    周國雄違反毒品危害防制條例案件判決宣告沒收）；警方另
    於97年1月30日，持同法院核發之搜索票，前往桃園縣桃園
    市○○路○段501巷45之1號2樓李煥璋住處搜索，扣得第一級
    毒品海洛因3包（計淨重3.00公克，空包裝總重0.97公克，
    純度60.65%，純質淨重1.82公克）及第二級毒品甲基安非他
    命1包（淨重8.82公克，空包裝總重0.49公克，純度77.36%
    ，純質淨重6.82公克），及電子磅秤1台、夾鏈袋100個，而
    查悉上情，因認被告涉有毒品危害防制條例第4條第1項、第
    2項販賣第一級、第二級毒品罪嫌。公訴意旨認被告涉有毒
    品危害防制條例第4條第1項、第2項販賣第一級、第二級毒
    品罪嫌，係以證人周國雄於偵查中之指述、卷附被告所使用
    號為0000000000號行動電話之監聽譯文、扣案第一級毒品海
    洛因3包公克）、第二級毒品甲基安非他命1包為其主要論據
    。
  (二)按犯罪事實應依證據認定之，無證據不得認定犯罪事實，刑
    事訴訟法第154條第2項定有明文。次按認定不利於被告之事
    實，須依積極證據，茍積極之證據本身存有瑕疵而不足為不
    利於被告事實之認定，即應為有利於被告之認定，更不必有
    何有利之證據，而此用以證明犯罪事實之證據，猶須於通常
    一般人均不至於有所懷疑，堪予確信其已臻真實者，始得據
    以為有罪之認定，倘其證明尚未達到此一程度，而有合理性
    之懷疑存在，致使無從為有罪之確信時，即應為無罪之判決
    ，此有最高法院30年上字第816號判例意旨可資參照。而刑
    事訴訟法第161條已於91年2月8日修正公布，其第1項規定：
    檢察官就被告犯罪事實，應負舉證責任，並指出證明之方法
    ，因此檢察官對於起訴之犯罪事實，應負提出證據及說服之
    實質舉證責任，倘所提出之證據，不足為被告有罪之積極證
    明，或其指出證明之方法，無從說服法院以形成被告有罪之
    心證，基於無罪推定之原則，自應為被告無罪判決之諭知，
    最高法院92年台上字第128號判例可資參照。又當事人得聲
    請法院調查證據，而法院為發見真實，亦得依職權調查證據
    ，但限於維護公平正義或對被告之利益有重大關係之事項為
    限，修正刑事訴訟法第163條第1、2項定有明文。故法院固
    得依職權調查證據，但並無蒐集證據之義務。蒐集證據乃檢
    察官或自訴人之職責，事實審法院應以調查證據為其主要職
    責，其調查之範圍，亦以審判中所存在之一切證據為限，案
    內不存在之證據，即不得責令法院為發現真實，應依職權從
    各方面蒐集證據。（最高法院91年度臺上字第5846號判決可
    資參照）
  (三)訊據被告矢口否認有何販賣毒品予周國雄之犯行，辯稱：我
    沒有販賣第一、二級毒品予周國雄，我只是自己施用云云。
    經查：證人周國雄雖於警詢及原審審理中證稱：伊於97年1
    月29日為警方查獲之海洛因及甲基安非他命，係伊於97年1
    月21日或22日，以1萬2千元在桃園縣桃園市○○○路交流道
    附近向「林仔」購得等語（見偵查卷第13頁及原審卷第109
    頁），證人周國雄並於檢察官偵查中證稱：伊都以「林仔」
    、「林董」、「董仔」稱呼被告，被告有販賣毒品給伊，時
    間是在今年（97年）1月間，伊都是在桃園市○○○路的交
    流道附近向被告買毒品，買海洛因時就會一起買甲基安非他
    命，97年1月29日在桃園市○○街195之1號2樓為警查扣之毒
    品海洛因及甲基安非他命，是伊之前向被告拿的，還沒有算
    錢，但若未被查獲，伊應該要付被告錢等語（見偵查卷第59
    至61頁），然證人周國雄於原審即改稱：「林仔」並非被告
    ，而係綽號「阿宏」之人，伊並未向被告買過毒品，伊在檢
    察官訊問時正在提藥，不知道檢察官在問什麼等語（見原審
    卷第103頁、第108至109頁），且證人周國雄於原審中並證
    稱：伊都稱呼被告為董仔等語（見原審卷第102頁），並為
    被告於原審中所是認（見原審卷第111頁），則證人周國雄
    就被告是否為「林仔」之陳述，已自相矛盾，其前後之供述
    並不一致，且有重大瑕疵，自難採信，無法僅憑該證人所為
    陳述，遽認被告確有販賣第一級毒品海洛因、第二級毒品甲
    基安非他命之犯罪事實。又被告於警詢雖自承0000000000號
    行動電話伊曾持有，約於96年12月至97年1月底（見偵查卷
    第9頁）。證人周國雄則稱：0000000000號行動電話係伊持
    用（見偵查卷第15頁）。依卷附上開電話之通訊監察紀錄所
    示，被告與證人周國雄自96年12月下旬至97年1月上旬有多
    通電話聯絡。其中97年1月3日淩晨1時28分08秒許之對話內
    容為：「董仔（即0000000000，下稱A）：這兩天如果講好
    就會進了啦，你就可以幫忙弄了。蝦子（即0000000000，下
    稱B）：好，了解。（A）：這兩天有沒有出？（B）：有啊
    ，但是出2千多塊而已。（A）：自己剩多少？（B）：81 再
    多1點。（A）：自己調節好，時機好再來那個。（B）：好
    。」，97年1月4日淩晨5時57分16秒，（A）：你現在那個怎
    樣？（B）：有過來試啊！（A）：試的怎樣？（B）：他說
    明天看看怎樣，他今天才補貨，他說東西還好，意思是沒有
    比他那個好，我就叫他先這邊處理一下。（A）：好啦！」
    （見偵查卷第69、70頁）。依上開監察譯文所示，被告與證
    人周國雄2人之對話雖與毒品交易有關，但無法認定被告有
    販賣毒品予證人周國雄之意，又證人周國雄（A）於97年1月
    22日5時56分32秒與某男（B）對話：「（A）：你有跟他說
    要高點嗎？（B）：他說比你講的還要高，（A）：他有沒有
    辦法拿過來我董仔這邊？（A）：我再約他過去啊！…（A）
    ：我會過去我董仔那邊跟他講，喬好的時候大概中午左右。
    （B）：好，要確定喔！」，同日6時36分08秒：「（B）：
    我等一下拿過去給你試，（A）：比較好的那個喔！（B）：
    對，你要接觸的這批啦！（A）：我順便留一些給我董仔看
    。」（見本院上訴卷第73頁），惟上開談話內容隱晦不明，
    無從認定係證人周國雄在幫被告與毒品之上手接觸，或有前
    往被告住處之情事，且證人周國雄果於97年1月22日尚能幫
    被告與毒品之上手接觸，則其何以不直接向該毒品上手購買
    ，反須向被告購買，讓被告賺取利差？非無疑義。又關於毒
    品施用者其所稱向某人購買毒品之供述，必須補強證據佐證
    ，係指毒品購買者之供述縱使並無瑕疵，仍須補強證據佐證
    而言，以擔保其供述之真實性。該所謂補強證據，必須與施
    用毒品者關於相關毒品交易之供述，具有相當程度之關聯性
    ，且足使一般人對於施用毒品者之供述無合理之懷疑存在，
    而得確信其為真實，始足當之。最高法院96年度台上字第10
    29號判決可資參酌，本件證人周國雄之證述就被告是否「林
    仔」之陳述，已有矛盾，證人周國雄前後之供述並不一致且
    有重大瑕疵，自無法憑該證人所為陳述，遽認被告確有販賣
    第一級毒品海洛因及第二級毒品甲基安非他命之犯罪事實，
    且證人周國雄在偵查時之陳述內容，又無其他之補強證據足
    資證明其所述之其施用之海洛因、甲基安非他命係向被告購
    買之情事係與事實相符，自無可採，再依卷附市警局刑警大
    隊97年11月12日函暨所附之通訊監察譯文（見原審卷第72至
    74頁）顯示，被告持用之0000000000號行動電話於97年1月9
    日以後即未有通話紀錄，則證人周國雄於電話中究係以何價
    錢、數量與被告達成買賣毒品海洛因及甲基安非他命之合致
    ，及被告究竟有何牟利而意圖販賣海洛因及甲基安非他命之
    行為等，均無具體積極之事證足以證明，此顯不足以使一般
    人對於證人周國雄之供述無合理懷疑存在，而得確信其為真
    實，此外，復查無其他積極事證足以證明被告確有公訴人所
    指之此部分之犯行，自屬不能證明其犯罪，綜上，檢察官對
    於本件所起訴被告於97年1月21日或22日，在桃園縣桃園市
    ○○○路附近之國道高速公路交流道，以1萬2千元之代價，
    同時販賣第一級毒品海洛因及甲基安非他命予周國雄之行為
    ，依其所提出證人周國雄之證詞及該通訊監察譯文內容，均
    不足為被告有販賣第一級毒品罪及第二級毒品犯行之積極證
    明，且無從說服本院以形成被告有犯販賣第一級、第二級毒
    品罪之心證，揆諸前揭說明，就被告所涉於97年1月21日或
    22日販賣第一級毒品、第二級毒品罪部分，基於無罪推定原
    則，本應為被告無罪判決之諭知，惟因此部分公訴意旨認與
    上揭經起訴而論被告持有毒品罪部分有實質上一罪之吸收犯
    關係，故此部分不另為無罪之諭知。末查，本件被告施用毒
    品海洛因部分，雖經桃園地院以97年度毒聲字第4745號裁定
    被告李煥璋應送觀察勒戒，然被告施用該第一級毒品為97年
    1月30日7時許，本件被告係於97年1月20日某時，向真實姓
    名不詳之男子處取得第一級毒品海洛因3包及第二級毒品甲
    基安非他命1包而持有之，故其施用第一級毒品罪係於本件
    持有第一級毒品、第二級毒品罪以後另行起意所為，自與本
    件犯行無裁判上一罪之關係，併予敘明。
五、原審據以論罪科刑，固非無見，惟查卷內並無任何事證足資
    證明被告有何販賣第一級、第二級毒品罪犯行，原審遽為被
    告該部分之認定，尚有未合（理由詳如上述）。被告上訴否
    認販賣第一級毒品罪、第二級毒品罪，指摘原判決不當，為
    有理由，應由本院予以撤銷改判。爰審酌被告明知毒品戕害
    身心，竟仍持有扣案之第一級毒品海洛因、第二級毒品甲基
    安非他命，且念其持有海洛因及甲基安非他命之數量並非鉅
    量，犯後承認持有毒品犯行，並考量其犯罪之動機、目的及
    手段，暨其犯後之態度等一切情狀，量處如主文所示之刑，
    又扣案海洛因3包（合計淨重3.00公克〈空包裝袋總重0.97
    公克〉，純度60.65%，純質淨重1.82公克）及第二級毒品甲
    基安非他命1包（淨重8.82公克〈空包裝總重0.49公克〉，
    純度77.36%，純質淨重6.82公克），及上開毒品之外包裝與
    沾附之毒品無法析離，屬本案遭查獲之第一級毒品、第二級
    毒品，不問屬於何人所有，應依毒品危害防制條例第18條第
    1項前段規定，宣告沒收銷燬之。而扣案之電子磅秤1臺、夾
    鏈袋100個，並非被告供犯罪所用之物，故不予宣告沒收。
據上論斷，應依刑事訴訟法第369條第1項前段、第364條、第299
條第1項前段，毒品危害防制條例第11條第1項、第2項、第18條
第1項前段，刑法第11條、第55條，判決如主文。
本案經檢察官鄭富銘到庭執行職務。
中    華    民    國   100    年    2     月    16    日
                  刑事第十一庭  審判長法  官  許宗和
                                      法  官  楊智勝
                                      法  官  潘進柳
以上正本證明與原本無異。
持有第一級、第二級毒品罪部分，不得上訴。
販賣第一級毒品、第二級毒品罪部分，檢察官如不服本判決，應
於收受送達後10日內向本院提出上訴書狀，其未敘述上訴之理由
者並得於提起上訴後10日內向本院補提理由書（均須按他造當事
人之人數附繕本）「切勿逕送上級法院」。
                                      書記官  任正人
中    華    民    國   100    年    2     月    16    日
附錄：本案論罪科刑法條全文（毒品危害防制條例第11條）
持有第一級毒品者，處3年以下有期徒刑、拘役或新臺幣5萬元以
下罰金。
持有第二級毒品者，處2年以下有期徒刑、拘役或新臺幣3萬元以
下罰金。
持有專供製造或施用第一、二級毒品之器具者，處1年以下有期
徒刑、拘役或新臺幣1萬元以下罰金。